臺灣高等法院高雄分院刑事判決　　　　 94年度上訴字第747號
上　訴　人　臺灣高雄地方法院檢察署檢察官
被　　　告　甲○○
上列上訴人因被告違反毒品危害防制條例案件，不服臺灣高雄地
方法院94年度訴字第488 號中華民國94年4 月14日第一審判決（
起訴案號：臺灣高雄地方法院檢察署93年度毒偵字第6356號、第
7313號），提起上訴，及移送併案審理（臺灣高雄地方法院檢察
署94年度毒偵字第3060號），本院適用簡式審判程序判決如下：
    主  文
原判決撤銷。
甲○○連續施用第一級毒品，累犯，處有期徒刑壹年，扣案之海
洛因壹包（驗後淨重零點零陸公克）、殘留海洛因成分之夾鏈袋
壹個及殘留海洛因成分之注射針筒壹支均沒收銷毀之；又連續施
用第二級毒品，累犯，處有期徒刑捌月，扣案之甲基安非他命壹
包（驗後毛重零點貳公克）沒收銷燬之。應執行有期徒刑壹年陸
月，扣案之海洛因壹包（驗後淨重零點零陸公克）、殘留海洛因
成分之夾鏈袋壹個及殘留海洛因成分之注射針筒壹支、甲基安非
他命壹包（驗後毛重零點貳公克）均沒收銷毀之。
    事  實
一、甲○○前因施用毒品案件，經臺灣高雄地方法院以87年度訴
    字第1374號裁定送觀察、勒戒及強制戒治期滿後，為免刑之
    判決確定；復於89年間因施用毒品案件，經同法院以89年度
    毒聲字第8339號裁定送強制戒治，於民國91年1 月16日執行
    完畢釋放，並經臺灣高雄地方法院以89年度訴字第2806號判
    決判處有期徒刑8 月確定，並又因施用毒品案件，經同法院
    以90年度訴字第2021號判決判處有期徒刑1 年確定，上開二
    案接續執行，於92年4 月30日假釋出監，至92年9 月30日假
    釋保護管束期滿而以執行完畢論。詎其仍不知悔改，明知海
    洛因及甲基安非他命（起訴書誤載為安非他命）為毒品危害
    防制條例第2 條第2 項所規定之第一級、第二級毒品，均不
    得非法持有、施用，竟基於施用第一級毒品海洛因之概括犯
    意，自93年10月初起至94年4 月8 日止（不含公權力拘束時
    間），連續在高雄市○○區○○街85巷8 號其住處內、高雄
    市楠梓區右昌元帥廟廁所內等處，以將海洛因置於注射針筒
    摻水混合後注射身體等方式，每隔1 至2 天，施用海洛因1
    次；另基於施用第二級毒品甲基安非他命之概括犯意，自93
    年10月初至94年4 月8 日止（不含公權力拘束時間），連續
    在上開地點，以將甲基安非他命置於鋁箔紙上，用火燒烤加
    熱後再吸食其霧化氣體之方式，每2 至3 天施用甲基安非他
    命一次。嗣分別：(一)於93年10月13日11時50分許、在高雄市
    楠梓區○○路796 號麥當勞速食店3 樓男廁內為警查獲；(二)
    於同年10月20日23時許，在高雄市○○區○○路218 號前為
    警查獲，並扣得其所有之海洛因1 小包（驗後淨重0.06公克
    ）及甲基安非他命1 小包（驗後毛重0.2 公克）；(三)於94年
    4 月8 日上午7 時10分許，為警在高雄市○○區○○街8 號
    內查獲，並扣得其所有殘留海洛因成分之夾鏈袋1 個及注射
    針筒1 支。
二、案經高雄市政府警察局楠梓分局、左營分局及高雄縣政府警
    察局仁武分局移送分別移送臺灣高雄地方法院檢察署檢察官
    偵查起訴及併案審理。
    理  由
一、訊據被告甲○○對於上述犯罪事實在本院審理時全部承認，
    又其前後三次為警查獲時所採取之尿液，經分別送請高雄市
    立凱旋醫院、台灣檢驗科技股份有限公司檢驗結果，均呈嗎
    啡及甲基安非他命陽性反應，有高雄市立凱旋醫院93年10月
    29日00000000號（見楠梓分局警卷第13頁）、93年11月5 日
    00000000號（見原審卷第56頁）、台灣檢驗科技股份有限公
    司94年5 月4 日KＺ000000000000號（見毒偵3060號卷第40頁
    ）濫用藥物尿液檢驗報告可稽。另扣案之白色粉末1 包、經
    送請法務部調查局檢驗結果，確係海洛因，有該局93年11月
    26 日 調科壹字第220018555 號鑑定通知書可佐（見毒偵
    7313號卷第7 頁）。扣案之結晶體1 包，經送請高雄醫學大
    學附設中和紀念醫院（以下簡稱高醫）檢驗結果，確係甲基
    安非他命，有該院94年3 月8 日報告編號9403—102 號檢驗
    報告可參（見原審卷第19頁）。扣案之夾鏈袋1 個及注射針
    筒1 支，經送請高醫檢驗結果，均有海洛因陽性反應，有該
    院94年6 月24日9406─875 號、9406─876 號檢驗報告可參
    （見本院卷第46、47頁），足見被告上開自白與事實相符，
    被告有施用第一、二級毒品之犯罪事實，可以認定。又被告
    前因施用毒品案件，經臺灣高雄地方法院以87年度訴字第
    1374號裁定送觀察、勒戒及強制戒治期滿後，為免刑之判決
    確定；復於89年間因施用毒品案件，經同法院以89年度毒聲
    字第8339 號 裁定送強制戒治，於民國91年1 月16日強制戒
    治執行完畢釋放之事實，有臺灣高等法院被告全國前案紀錄
    表、臺灣高雄地方法院檢察署刑案資料查註紀錄表各1 紙附
    卷可參，其於強制戒治執行完畢釋放後，5 年內再犯本件施
    用第一、二級毒品罪，依毒品危害防制條例第23條第2 項規
    定，自應依法論科。
二、核被告所為，係犯毒品危害防制條例第10條第1 項之施用第
    一級毒品罪及同條例第10條第2 項之施用第二級毒品罪。被
    告先後多次施用第一、二級毒品之犯行，時間緊接，各犯相
    同之罪名，均顯係出於概括之犯意為之，為連續犯，分別依
    刑法第56條之規定以一罪論，並均加重其刑。被告持有第一
    、二級毒品之低度行為各為施用之高度行為所吸收，均不另
    論持有毒品之罪。被告所犯上開二罪，罪名各別，行為互異
    ，應分論併罰。被告自93年10月13日起至同年月20日止以外
    之多次施用海洛因犯行，另於93年10月13日以外之施用甲基
    安非他命犯行部分，雖未據檢察官起訴，惟與已起訴前開論
    罪科刑部分，各有連續犯之裁判上一罪關係，為起訴效力所
    及，本院自得一併審究。被告前因施用毒品案件分別經原審
    法院判處有期徒刑8 月、1 年確定，二案接續執行，於92年
    4 月30日假釋出監，至92年9 月30日假釋保護管束期滿而以
    已執行完畢論之事實，有臺灣高等法院被告全國前案紀錄表
    及臺灣高雄地方法院檢察署刑案資料查註紀錄表各1 份在卷
    可稽，其於5 年以內再犯有期徒刑以上之上述2 罪，均為累
    犯，均應依刑法第47條規定加重其刑，並遞加重之。
三、原審據以論處被告罪刑，固非無見；惟查：(一)審判期日之訴
    訟程序，專以審判筆錄為證，刑事訴訟法第47條定有明文。
    又準備程序依刑事訴訟法第273 條第1 項規定，係於第一次
    審判期日前行之。但本件依原審卷之準備程序及審判期日筆
    錄所載，其準備序期日及審判期日均係於94年4 月7 日下午
    2 時40分進行，其所踐行之訴訟程序與法律規定不符。(二)就
    檢察官移送併案審理部分，未及審理，亦有未合。檢察官執
    原判決就移送併案審理部分，未及審理，提起上訴，為有理
    由，且原判決另有不當之處，自應由本院將原判決撤銷改判
    。爰審酌被告前因犯毒品危害防制條例案件經觀察、勒戒及
    強制戒治，且經判決確定執行完畢，仍未能徹底戒絕毒品，
    復犯本案施用毒品罪，並於為警查獲後再度施用，顯見其無
    戒毒悔改之意，惟念及施用毒品乃自戕一己之身體健康，尚
    未對他人造成危害，犯後坦承犯行，態度尚可等一切情狀，
    各量處如主文所示之刑，並定其應執行之刑。扣案之海洛因
    1 包（驗後淨重0.06公克）、殘留海洛因成分之夾鏈袋1 個
    及注射針筒1 支（該夾鏈袋與注射筒均與其上之海洛因不可
    分離），甲基安非他命1 包（驗後毛重0.2 公克）分別為毒
    品危害防制條例規定之第一級、第二級毒品，均應依毒品危
    害防制條例第18條第1 項前段規定宣告沒收銷燬之。至鑑驗
    耗損部分，因不存在，無庸宣告沒收銷燬。
據上論結，應依刑事訴訟法第369 條第1 項前段、第364 條、第
299 條第1 項前段、第273 條之1 第1 項，毒品危害防制條例第
10 條 第1 項、第2 項、第18條第1 項前段，刑法第11條、第56
條、第47條、第51條第5 款，判決如主文。
本案經檢察官彭南雄到庭執行職務。
中　　華　　民　　國　　94　　年　　7 　　月　　29　　日
                  刑事第三庭    審判長法  官  周賢銳
                                      法  官  謝宏宗
                                      法  官  黃仁松
以上正本證明與原本無異。
施用第二級毒品部分不得上訴。
施用第一級毒品部分得上訴。
如不服本判決，應於判決送達後10日內向本院提出上訴狀，其未
敘述理由者並應於提出上訴狀後10日內向本院補提理由書（應附
繕本）。
中　　華　　民　　國　　94　　年　　7 　　月　　29　　日
　　　　　　　　　　　　　　　　　　　書記官  馬蕙梅
附錄本件判決論罪科刑法條：
毒品危害防制條例第10條
施用第一級毒品者，處6 月以上5 年以下有期徒刑。
施用第二級毒品者，處3年以下有期徒刑。
